【裁判字號】    95,上易,245
【裁判日期】    950608
【裁判案由】    竊盜
【裁判全文】
臺灣高等法院高雄分院刑事判決         95年度上易字第245號
上  訴  人  臺灣高雄地方法院檢察署檢察官
上  訴  人
即  被  告  甲○○
上列上訴人因被告竊盜案件，不服臺灣高雄地方法院95年度易字
第68號中華民國95年2 月24日第一審判決（起訴案號：臺灣高雄
地方法院檢察署94年度速偵字第1131號），提起上訴，本院判決
如下：
     主  文
上訴駁回。
     事實及理由
一、本案經本院審理結果，認第一審判決認事用法及量刑均無不
    當，應予維持，並引用第一審判決書記載之事實、證據及理
    由。
二、被告上訴意旨略以，伊是重度精神障礙，領有身心障礙手冊
    ，依刑法第19條規定，心神喪失人之行為，不罰。被告所為
    是在無意識狀態，所竊財物不過新台幣200 元，本件竊盜對
    社會影響不大，請求酌減其刑。檢察官上訴意旨，則以原審
    量刑太輕，應從重量刑云云。經查被告自警、偵、原審及本
    院，應訊均屬正常，被告雖領有身心障礙手冊且提出3 份診
    斷書，均不足以證明犯罪時心神喪失或精神耗弱，被告所辯
    ，不足採信。被告有2 次竊盜前科，不知悔改再犯本案，原
    審認事用法均無違誤，量刑亦稱允當，被告及檢察官上訴均
    無理由，應予駁回。
三、據上論斷，應依刑事訴訟法第368 條、第371 條、第373 條
    ，判決如主文。
本案經檢察官邱榮藏到庭執行職務。
中    華    民    國    95    年    6     月    8     日
                  刑事第一庭    審判長法  官   郭雅美
                                      法  官   莊崑山
                                      法  官   范惠瑩
以上正本證明與原本無異。
本判決不得上訴。
中    華    民    國    95    年    6     月    9     日
                                      書記官   張寶花
附錄本判決論罪科刑法條：
中華民國刑法第321條第1項
犯竊盜罪而有左列情形之一者，處6 月以上、5 年以下有期徒刑
：
一於夜間侵入住宅或有人居住之建築物、船艦或隱匿其內而犯之
者。
                                                 A
附件：
臺灣高雄地方法院刑事判決                95年度易字第68號
公  訴  人  臺灣高雄地方法院檢察署檢察官
被      告  甲○○
上列被告因竊盜案件，經檢察官聲請簡易判決處刑（94年度速偵
字第1131號）及移送併案（94年度偵字第17687 號），本院認應
適用通常程序，並以簡式審判程序，判決如下：
    主  文
甲○○連續踰越牆垣竊盜，處有期徒刑柒月。
    事  實
一、甲○○曾於民國（下同）91、92年間先後2 次因竊盜案件，
    均經本院陸續判處罰金刑，皆執行完畢。詎不知悔改，復基
    於意圖為自己不法所有之概括犯意，先於民國（下同）94
    年7 月4 日上午11時許，在高雄縣鳳山市○○街55號正義國
    民小學，踰越該學校之牆垣，潛入校園內，再至該校之校舍
    3 樓房門未鎖閉之辦公室內，取得置於辦公室內桌上之教室
    鑰匙16把，即以該等鑰匙，打開該校3 樓教室，先後進入3
    間教室內，連續分別在該3 間教室內竊取多位不詳學生所有
    置於各該學生課桌抽屜內之零錢共計新台幣（下同）189 元
    ，嗣為該校工友乙○○報警查獲，並扣有其所持用之鑰匙16
    把及竊得之零錢共計189 元；復於94年8 月3 日上午7 時30
    分許，在高雄市○○區○○路216 號「小北百貨」賣場內，
    又基於同前不法所有意圖之概括犯意，徒手竊得鳳梨酥1 包
    （價值10元），藏置所穿夾克內之右手臂腋下，未予付款，
    即通過結帳櫃檯而竊取之，遭該賣場店員發現攔下後並報警
    查獲。
二、案經高雄縣政府警察局鳳山分局、高雄市政府警察局小港分
    局報請臺灣高雄地方法院檢察署檢察官偵查並聲請簡易判決
    處刑及移送併案。
    理  由
一、上開事實，業據被告於審理時坦供不諱（見本院簡字卷第63
    ～64頁、本院易字卷第17頁），核與證人即正義國民小學工
    友乙○○及上開賣場店員劉昆智分別於警詢時指證之情節相
    符（乙○○部分：見94年度速偵字第1131號之警卷第7 頁，
    劉昆智部分：見94年度偵字第17687 號之警卷第4 頁），且
    有贓物認領保管單2 紙在卷足稽（見94年度速偵字第1131號
    之警卷第8 頁、94年度偵字第17687 號之警卷第13頁），是
    本件事證明確，被告犯行堪予認定。
二、核被告甲○○所為，係犯刑法第321 條第1 項第2 款之踰越
    牆垣加重竊盜及同法第320 條第1 項之普通竊盜等罪。檢察
    官認被告於正義國民小學內所犯之竊盜犯行部分，係犯刑法
    第320 條第1 項之普通竊盜罪，尚有未洽，起訴法條應予變
    更。核被告於正義國民小學教室內竊盜多位不詳學生課桌抽
    屜內之零錢，並明知每位學生均分別使用個別之課桌，因之
    各該課桌抽屜內之財物，自分屬不同學生所有，其分別自多
    位學生課桌抽屜內竊盜各該不同學生所有之零錢財物，是其
    竊盜不同學生之財物，應屬多次踰越牆垣加重竊盜犯行，以
    及其又另為1 次之普通竊盜行為（小北百貨部分），各該多
    次竊盜行為，均時間緊接，所犯罪名基本構成要件相同，顯
    係出於概括之犯意為之，為連續犯，應依刑法第56條之規定
    以情節較重之連續踰越牆垣加重竊盜一罪論，並加重其刑。
    爰審酌被告前曾於91、92年間先後2 次所犯之竊盜案件，均
    經法院判處罰金刑，且皆已執行完畢，此有臺灣高等法院被
    告前案紀錄表可按，顯見其素行非佳，惟其於本案竊盜之財
    物，價值不高，以及踰越牆垣之竊盜，情節非輕，又其犯罪
    後坦供犯行，態度良好等一切情狀，量處如主文所示之刑，
    以示懲儆。
據上論結，應依刑事訴訟法第299 條第1 項前段、第452 條、第
273 條之1 第1 項、第300 條，刑法第56條、第321 條第1項 第
2 款，判決如主文。
本案經檢察官翁珮嫻到庭執行職務。
中    華    民    國    95    年    2     月    24    日
                        刑事第二庭法  官  高思大
右正本證明與原本無異。
如不服本判決，應於判決送達後10日內向本院提出上訴狀，上訴
於台灣高等法院高雄分院（須附繕本）。
中    華    民    國    95    年    2     月    27    日
                                  書記官  蔡語珊
附錄論罪條文：
中華民國刑法第321條第1項
            犯竊盜罪而有左列情形之一者，處六月以上、五年
            以下有期徒刑：
            一  於夜間侵入住宅或有人居住之建築物、船艦或
                隱匿其內而犯之者。
            二  毀越門扇、牆垣或其他安全設備而犯之者。
            三  攜帶兇器而犯之者。
            四  結夥三人以上而犯之者。
            五  乘火災、水災或其他災害之際而犯之者。
            六  在車站或埠頭而犯之者。


司法院資訊處製作；財團法人民間司法改革基金會備份。
